臺灣高雄地方法院交通事件裁定　　　　99年度交聲字第3240號
原處分機關　交通部公路總局臺北區監理所板橋監理站
異　議　人
即受處分人　劉玉生
上列異議人即受處分人因違反道路交通管理處罰條例案件，對於
交通部公路總局臺北區監理所板橋監理站於民國99年11月8 日所
為之處分（原處分案號：北縣警交字第C00000000 號），聲明異
議，本院裁定如下：
    主  文
異議駁回。
    理  由
一、原處分意旨略以：異議人即受處分人劉玉生於民國97年6 月
    13日20時40分許，騎乘車牌號碼YEZ-206 號重機車，行經新
    北市○○區○○路與景德街之有燈光號誌管制之交岔路口時
    闖紅燈，經現場執行交通勤務之員警攔停製單舉發，原處分
    機關並依道路交通管理處罰條例第53條第1 項、第63條第1
    項之規定，裁處罰鍰新臺幣（下同）1,800 元，並記違規點
    數3 點等語。
二、異議意旨略以：伊於97年6 月13日要出門吃飯，當時伊在住
    處即新北市○○區○○街15之1 號樓下正牽著機車，還未發
    動機車，警察就要伊出示證件，說伊闖紅燈，伊雖然有交證
    件予警察，但拒絕在舉發通知單上簽名，因伊機車的引擎還
    是冷的，怎會闖紅燈，爰聲明異議請求撤銷原處分等語。
三、按汽車駕駛人駕駛汽車，應遵守道路交通標誌、標線、號誌
    之指示，道路交通安全規則第90條前段定有明文。又汽車駕
    駛人，行經有燈光號誌管制之交岔路口闖紅燈者，處1,800
    元以上5,400 元以下罰鍰，道路交通管理處罰條例第53條定
    有明文。汽車駕駛人有同條例第53條情形者，記違規點數3
    點，同條例第63條第1 項第3 款亦著有明文。
四、經查：
（一）異議人於97年6 月13日20時40分許，在新北市○○區○○
      路與景德街口時，遭員警攔停，並製單舉發異議人闖紅燈
      等情，業據異議人所不爭執，且有臺北縣政府警察局97年
      年6 月13日北縣警交字第C00000000 舉發違反道路交通管
      理事件通知單、交通部公路總局臺北區監理所板橋監理站
      99年11月8 日板監裁字第裁41-C00000000號違反道路交通
      管理事件裁決書各1 紙附卷可憑，是此部分事實，堪信為
      真。
（二）異議人雖以前詞置辯，然異議人所騎乘之普通重機車，於
      上開時間，經過該違規地點闖越紅燈之事實，業經證人即
      本案製單舉發異議人前開違規行為之員警江耿盟於本院調
      查程序中具結證稱：伊當時是在執行巡邏勤務，伊是到新
      北市○○區○○街、景德街之大智街口處準備取締違規紅
      燈左轉車輛，看到異議人騎乘上開重機車沿景平路中和往
      新店方向行駛，駛至大智街口時，即紅燈左轉駛入大智街
      內，當時異議人是騎乘機車，並非牽著機車行經違規地點
      ，伊確定當時不是全紅燈就是有左轉號誌之紅燈，機車都
      是不能左轉的，伊確定異議人當時的機車是在發動狀態的
      ，而伊所攔停之違規機車就是當時違規左轉之機車，亦即
      異議人所騎乘之機車等語（見本院卷第40頁反至第41頁）
      。再員警稽查違反道路交通安全規則之各種違規行為，本
      有不同之執行方法，就超速、酒醉駕車而言，固非輔以科
      學工具，實難僅憑執勤者之五官知覺判斷之；惟就闖紅燈
      、逆向行駛等違規行為而言，單憑執勤者之目擊即可確定
      ，並非每件違規行為均須以照相或尚須其他證據舉發，始
      可認定之。職是，本件雖以目測舉發而無明確之違規畫面
      或照片等證據資料另為佐證，然證人身為警察人員，與異
      議人並不相識，復無怨隙，應無在執行交通勤務中，刻意
      捏造事實舉發素不相識、毫無冤仇之受處分人之必要，且
      其於負有具結義務並可能受刑法偽證罪處罰之情形下，仍
      於法庭為前揭證言，其證言之憑信性應可獲得擔保。復警
      員取締交通違規行為，本與民眾立於潛在之對立關係，為
      避免引發民怨或爭議，而影響自身勤務之執行及警方執法
      之威信，衡情應會謹慎將事，在得以確定民眾違規事實之
      前提下，始予掣單舉發，堪認證人前開證詞，要非子虛，
      是異議人確有於上開時、地闖紅燈之違規行為，應足可採
      。
五、綜上，異議人上開所辯，無可採信，其於上述時、地，騎乘
    重機車行經有燈光號誌管制之交岔路口闖紅燈之違規事實堪
    予認定，原處分機關依違反道路交通管理處罰條例第53條第
    1 項、第63條第1 項第3 款、違反道路交通管理事件統一裁
    罰基準及處理細則等規定，裁處異議人罰鍰1,800 元，並記
    違規點數3 點，即無違誤。異議人猶執前詞，指摘原處分不
    當，為無理由，應予駁回。
六、據上論斷，應依道路交通案件處理辦法第18條，裁定如主文
    。
中    華    民    國  100     年    1     月    20    日
                  交通法庭  法  官   簡佩珺
以上正本證明與原本無異。
如不服本裁定應於送達後5日內向本院提出抗告狀。
中    華    民    國  100     年    1     月    20    日
                            書記官   蕭家玲